臺灣臺中地方法院民事判決　九十二年度訴字第二九二五號
　　原　　　告　乙○○
　　訴訟代理人　陳銘釗　律師
　　被　　　告　甲○○
右當事人間請求損害賠償事件，經原告提起刑事附帶民事訴訟，由本院刑事庭（九十
二年度附民字第三六一號）移送前來，經本院於民國九十三年七月二十六日言詞辯論
終結，判決如左：
    主      文
被告應給付原告新臺幣佰肆拾捌萬捌仟佰拾捌元及自民國九十一年十二月二十
五日起至清償日止，按年息百分之五計算之利息。
訴訟費用由被告負擔。
本判決於原告以新臺幣壹佰壹拾柒萬元為被告供擔保後，得假執行。
    事實及理由
一、原告方面：
  (一)被告於民國八十九年十一月十六日上午十一時許，駕駛車號ＮＢ─六九四三號自
    用小貨車，沿臺中市○○區○○路由環中路往永春東路方向行駛於內側車道，接
    近永春東路時欲變換進入外側車道，並循線往永春東路方向行駛，其應注意變換
    車道時應與旁車保持安全距離，而依當時天氣晴朗，路面乾燥、無缺陷及無障礙
    物，視距良好，並無不能注意之情形，竟疏於注意，在由內側車道變換至外側車
    道時，未與旁車保持安全間距，適有原告騎乘車號ＪＧＨ─九七八號重型機車由
    相同方向行駛於外側車道，被告所駕駛之自用小貨車自後方超越原告之機車時，
    自用小貨車之右側車身擦撞原告之左手肘及機車手把、左側車身，致原告重心不
    穩失控人車滑倒落地後，受有頭部外傷合併蜘蛛網膜下腔出血及延遲發作性顱內
    出血、右眼及頸部挫傷，並因而造成記憶、思考、智能、判斷能力受損，下肢肌
    力為二，行動需以輪椅代步，嗣經長期送醫治療，其因本件車禍受有蜘蛛網膜下
    腔出血，經二次引流術治療後迄目前為止仍呈認知功能障礙及步行困難之重大難
    治之傷害。被告並因此遭臺灣高等法院臺中分院判處有期徒刑六個月，是被告自
    有過失。
  (二)被告不法過失侵害原告之身體，原告自得請求損害賠償，茲就請求之金額詳列如
    後：
    1.醫療費用部分：新臺幣（下同）十萬六百八十九元。
    2.不能工作之損失部分：請求車禍發生後二年期間不能工作之損失共三十八萬一
      百六十元。
    3.看護部分：二百四十萬三千一百一十三元（包含實際已付部分三十九萬四千九
      百四十四元，及按霍夫曼計算式計算之二百萬八千一百六十九元部分），其計
      算基礎以原告另外僱請外籍女傭之每月薪資一萬七千九百五十二元為看護費之
      計算基準。
    4.慰藉金部分：一百萬元。
    以上共計三百八十八萬三千九百六十二元。原告僅聲明請求：(1)被告應給付原告
    三百四十八萬八千三百三十八元，及自起訴狀繕本送達被告翌日起至清償日止，
    按年息百分之五計算之利息，(2)願供擔保請准宣告假執行。
  (三)原告未曾受過教育、從事農作收穫，每年平均收入約十七萬元，曾任臺中市南屯
    區春社里第七鄰鄰長乙職。
二、被告方面：
  (一)肇事現場當時係在施工，被告騎車於原告前方，原告係如何摔倒，被告並不知悉
    ，係因被告從後照鏡看到原告，才前往救助原告。
  (二)被告係國小畢業，畢業後耕作稻子至今，每年淨收入一至二萬元，目前生活費都
    是依靠政府每月所核發之老年年金四千元，需要其他生活費，才跟自己的兒子拿
    錢，原告家庭成員除配偶外，尚有五子，目前與最小之子同住，前曾擔任過鄰長
    ，目前擔任農會農事組小組長，任期已達四年有餘。
  (三)綜上聲明請求：駁回原告之訴及假執行之聲請。
三、經查，原告主張被告於八十九年十一月十六日上午十一時許，駕駛車號ＮＢ─六
    九四三號自用小貨車，沿臺中市○○區○○路由環中路往永春東路方向行駛於內
    側車道，及於當時原告騎乘車號ＪＧＨ─九七八號重型機車由相同方向行駛於外
    側車道等事實，為被告所不爭執，堪信屬實，惟否認有擦撞原告之機車致其受重
    傷之事實，並抗辯：其駕車於原告前方，原告係如何摔倒，被告並不知悉，係因
    被告從後照鏡看到原告，才前往救助原告等語。
四、次查，原告主張其受有頭部外傷合併蜘蛛網膜下腔出血及延遲發作性顱內出血、
    右眼及頸部挫傷，並因而造成記憶、思考、智能、判斷能力受損，下肢肌力為二
    ，行動需以輪椅代步，嗣經長期送醫治療，其因本件車禍受有蜘蛛網膜下腔出血
    ，經二次引流術治療後迄目前為止仍呈認知功能障礙及步行困難之重大難治之傷
    害，此有照片三幀、診斷證明書四紙、臺中市私立中國醫藥學院附設醫院九十年
    七月十日及九十一年十月二十八日覆函、臺中市林新醫院九十年十一月五日、九
    十年十二月二十日及九十一年十月二十二日覆函附卷為憑。且依上開林新醫院九
    十年十一月五日函略以：乙○○於八十九年十一月十六日上午約十一時十五分送
    來本院急診救助，來院時其喪失意識，經電腦斷層掃描為蜘蛛網膜下散在性出血
    ，就創傷程度而言屬重大創傷，後入加護病房治療及觀察，於八十九年十一月二
    十日追蹤電腦斷層掃描發現有腦內出血及雙側硬膜下積水等情，其住院診斷為頭
    部外傷合併蜘蛛膜下出血、延遲性腦出血、右眼挫傷及頸部挫傷等語。另於九十
    一年十月二十二日以林醫仁字第二九四號函復原審法院檢附病患乙○○病歷資料
    ，載有「診斷一、腦震盪伴有中等時間的意識喪失。診斷二、受傷後之蜘蛛網膜
    下出血（以上檢查日期八十九年十一月十六日）」等語。另中國醫藥學院附設醫
    院九十一年十月二十八日函復原審法院檢送病情說明三張略以：病患乙○○因頭
    部受傷造成硬腦膜下積水於八十九年十一月二十一日入院，於九十年一月八日出
    院，住院期間曾二次硬腦膜下積水引流手術及二次左肘清創術，術後病情穩定出
    院。又病人乙○○本身為頭部外傷合併顱內出血，於九十年六月五日至六月十四
    日因急性混亂，疑為急性腦中風在神經內科住院治療，病人出院後曾在九十年七
    月二十五日門診復檢外，即未回門診追蹤治療等語。另中山醫學大學九十一年十
    一月二十八日診斷証明書載有：乙○○外傷性腦傷併右側麻痺，致有中樞神經系
    統遺存永久性機能障礙、右側肢体功能障礙，日常生活無法完全自理，需賴他人
    照顧等語，此亦有該診斷証明書一紙在卷足憑。綜上病情資料所載，足見本件原
    告受有蜘蛛網膜下出血，係因本件車禍外傷所致，雖病情穩定一度出院，但並未
    痊癒。至於九十年六月間有無疑似中風，此與本件車禍受傷並無關聯。且本件原
    告因本件車禍受有上述傷害，因而造成記憶、思考、智能、判斷能力受損，下肢
    肌力為二，行動需以輪椅代步，嗣經長期送醫治療其因本件車禍受有蜘蛛網膜下
    腔出血，經引流術治療後，迄目前為止仍呈認知功能障礙及步行困難，此亦有中
    國醫藥大學九十二年八月二十日出具診斷証明書一紙在卷足憑，其歷經多家醫院
    長久治療仍未痊癒，自屬重大難治之傷害，已足認定。
五、又查，原告因本件車禍其所駕駛車號ＪＧＨ─九七八號機車左側車身有刮損、左
    前方向燈破裂、左手把斷裂，車號ＮＢ─六九四三號自用小貨車右側車身有右後
    輪前弧刮痕、右後角刮痕，經檢察官勘驗屬實，製有勘驗筆錄及相片附於偵查卷
    可稽，而被告所駕駛之自用小貨車右後輪前弧刮痕、右後角刮痕等二痕跡於肇事
    時仍新痕，是二車發生碰撞造成的等情，被告亦當場向前來處理事故之臺中市警
    察局交通隊員警卓焙義坦承，業據警員卓焙義於偵查中到庭證述明確。又被告於
    案發後在事故現場向員警卓焙義陳稱：「我駕車以時速約不到三十公里由環中路
    沿永春路往黎明路行駛內快車道，因我直行時本來車ＪＧＨ─九七八是在我前
    面走慢車道，我超越他，一會兒我看後視鏡車倒下，下車察看，是車擦撞到
    我的右後側。」等語，由卓焙義記載於肇事現場圖之當事人陳述經過欄內，且該
    肇事現場圖之當事人陳述經過欄原係記載「聽到車後有碰撞的聲音」，嗣因被告
    閱後異議，又表示應係「看後視鏡車倒下」，始由卓焙義更正後由被告親自簽
    名等情，業據證人卓焙義分別於原審偵審時到庭證述明確，並有臺中市警察局交
    通警察隊肇事現場圖附卷為憑。證人卓焙義與原告及被告均素不相識，其依法執
    行公務，並無偏袒之可能，且卓焙義於現場製作肇事現場圖時既曾依被告之異議
    ，將原來較不利於被告之記載「聽到車後有碰撞的聲音」更正為較有利於被告之
    「看後視鏡車倒下」，足證卓焙義於處理本件車禍事故時並無立場偏頗之情形
    ，被告既於該肇事現場圖製作完成後閱後親自簽名，其事後翻異，辯稱沒有這麼
    說過，是警員卓焙義個人主觀上之認知，並非事實云云，亦屬卸責之詞，殊不足
    採。復參以被告於事發後當日曾親自至富邦產物保險股份有限公司臺中分公司（
    設於臺中市○○○路○段一九六號十一樓），填寫汽車理賠申請書，並填載出險
    情形為：「（出險時間八十九年十一月十六日十一時）本車ＮＢ六九四三行駛於
    永春東路往永春路於快車道上，右後方一機車忽然撞及右後方」，而申辦強制汽
    車責任險之理賠等情，業據被告陳明在卷，並有汽車理賠申請書一紙附卷可佐。
    凡此，均足以証明被告所駕駛之小貨車行經肇事地點，確有與原告所駕駛之機車
    發生擦撞情事，原告所駕駛機車因而失控滑行倒地受傷，足堪認定。
六、再依道路交通事故調查報告表、二車車損照片、檢察官勘驗筆錄顯示，原告因本
    件車禍其所駕駛車號ＪＧＨ─九七八號機車左側車身有刮損、左前方向燈破裂、
    左手把斷裂，車號ＮＢ─六九四三號自用小貨車右側車身有右後輪前弧刮痕、右
    後角刮痕等情，已如前述。而原告於八十九年十一月十六日上午十一時十五分許
    ，經送至臺中市林新醫院急診救治時，其左手肘近關節處有挫傷及撕裂傷，有照
    片二幀及林新醫院九十年十二月二十日覆函附卷為憑。按機車駕駛人之手肘乃機
    車行車時較機車把手及照後鏡更為突出之部位，再參以自用小貨車之右側及機車
    之手把、機車之左側於車禍時均有新的擦損痕跡，足證本件係因原告之左手肘部
    位及機車左手把先遭自用小貨車擦撞後致原告無法平衡操控機車，致所駕駛之機
    車失控滑行，始造成機車傾斜而與自用小貨車發生擦撞倒地；是本件機車肇事後
    呈左倒，即有可能。雖本院刑事庭法院於勘驗機車手把、駕駛人手肘高度與小貨
    車擦損痕跡，其高度略有不符，惟勘驗比對係將機車直立再與小貨車擦損部位比
    對，此有本院刑事庭法院勘驗筆錄在卷足憑。第查，本件車禍係因原告之左手肘
    部位及左手把先遭自用小貨車擦撞後致無法平衡操控機車，所駕駛之機車失控滑
    行，始造成機車傾斜而與自用小貨車發生擦撞倒地，事後將機車直立比對其高度
    ，自有未合，自不能執此為被告未與原告所駕駛之機車擦撞之有利證明。再依道
    路交通事故調查報告表、肇事現場圖、現場照片所示，被告所駕駛之車輛於事故
    後跨內、外車道分道線停止（車左前方距分道線零點二公尺、車左後方距分道線
    零點一公尺，呈左斜走向），前後車輪與車身外側均呈平行方向，顯與被告原行
    進路線即由內側車道變換至外側車道欲往右前方永春東路之方向相悖，其車後方
    八點六公尺之外車道處則遺有機車刮地痕長約三點五公尺，呈右斜走向，起點左
    距分道線一點五公尺等情，足證被告係於機車刮地痕之起始點前與機車發生擦撞
    後始轉向左前方前進，此適與其欲往右前方之永春東路行駛，其路徑不合。被告
    雖辯稱：其係要救人始停車云云，然案發當時現場外車道並無停車或施工圍籬土
    石等障礙，業據警員卓焙義於偵查中到庭證述明確，矧被告如與本件車禍無關，
    而純欲救人，理應路邊停車，其竟將小貨車停於道路中央，實與常情有悖，所辯
    即無可取。至被告所駕駛之前開自用小貨車及原告所騎乘之機車，經內政部警政
    署刑事警察局鑑識科人員採樣比對結果，雖未驗得有對方車輛上所用材料之化學
    成分，惟因勘察採證時間與案發時間相隔近一年，且雙方車輛均未妥善保全，該
    等刑事跡證可能因保存不當而遭滅失，而本件依前所述既已足認定被告之車輛確
    有與原告之機車發生擦撞，自不能僅因車輛刮擦痕採樣比對結果，遽為有利於被
    告之認定。
七、按汽車、機車或其他非依軌道行駛之動力車輛，在使用中加損害於他人者，駕駛
    人應賠償因此所生之損害，民法第一百九十一條之二前段定有明文，此係專為非
    依軌道行駛之動力車輛在使用中駕駛人之責任而為之舉證責任倒置之規定。故凡
    動力車輛在使用中加損害於他人者，即應負賠償責任，由法律推定駕駛人侵害他
    人之行為係出於過失。蓋動力車輛之使用，提供使用人便捷之交通工具，擴張其
    活動空間，惟同時亦增加侵害他人權利之危險，故使用汽車等動力車輛，既有發
    生一定比率之危險性，則駕駛人對使用動力車輛時侵害他人權利而生之損害，即
    應負賠償之責任，駕駛人對於交通事故之發生，是否有過失，則不待被害人舉證
    。至於駕駛人唯有證明對於損害之發生，已盡相當之注意，為防止損害之發生已
    有所積極作為，仍不能避免發生損害，亦即須證明駕駛人使用動力車輛加損害於
    他人，非因過失所致，始可免負賠償責任。查肇事當時，被告駕駛車牌號碼ＮＢ
    ─六九四三號自用小貨車，沿臺中市○○區○○路由環中路往永春東路方向行駛
    於內側車道，在由內側車道變換至外側車道，自後方超越原告之機車時，其自用
    小貨車之右側車身擦撞原告所騎乘車號ＪＧＨ─九七八號重型機車之左手肘及機
    車手把、左側車身，致原告重心不穩失控人車滑倒落地後，致身體受有傷害，已
    如前述，則原告所受之損害，顯然係被告使用上開自用小貨車時侵害原告身體權
    所肇致，足徵本件原告身體受傷與被告使用動力車輛之間，存有相當因果關係，
    是揆之前揭規定，關於被告駕駛汽車部分，自應推定其上開侵害原告身體之行為
    ，係出於過失，其就原告所受之損害即應負賠償責任。
八、再按因故意或過失，不法侵害他人之權利者，負損害賠償責任。不法侵害他人之
    身體或健康者，對於被害人因此喪失或減少勞動能力，或增加生活上之需要時，
    應負損害賠償責任。又不法侵害他人之身體、健康、名譽、自由、信用、隱私、
    貞操，或不法侵害其他人格法益而情節重大者，被害人雖非財產上之損害，亦得
    請求賠償相當之金額，民法第一百八十四條第一項前段、第一百九十三條第一項
    、第一百九十五條第一項分別定有明文。原告因被告之過失侵權行為而受有損害
    ，依首揭規定，原告自得請求損害賠償，茲就原告請求被告賠償費用，是否應予
    准許，分述如次：
  (一)醫療費部分：
  1.經查，原告因本件車禍事故受傷，(1)至中國醫藥大學附設醫院就醫，期間共應支
    出醫療費用九十六萬七千六百二十八元（已扣除非必要之證書費用），其中由健
    康保險局給付之金額為八十八萬五千四百八十七元，原告自行支出之金額為八萬
    二千一百四十一元，此有中國醫藥大學附設醫院九十二年十二月十六日院歷字第
    九二一二四五五五號函附卷可參；又(2)至林新醫院就醫，期間共應支出醫療費用
    四萬九千零三十四元，其中由健康保險局支付之金額為四萬四千九百八十四元，
    證書費一千四百二十元，原告實際支出二千九百七十元，此亦有林新醫院九十二
    年十一月七日（92）林醫仁字第四九０號函附卷可參。
  2.次按保險制度，旨在保護被保險人，非為減輕損害事故加害人之責任。保險給付
    請求權之發生，係以定有支付保險費之保險契約為基礎，與因侵權行為所生之損
    害賠償請求權，並非出於同一原因。後者之損害賠償請求權，殊不因受領前者之
    保險給付而喪失，兩者除有保險法第五十三條關於代位行使之關係外，並不生損
    益相抵問題，最高法院六十八年度臺上字第四十二號著有判例可資參照。次按全
    民健康保險法第八十二條規定：「保險對象因汽車交通事故，經本保險提供醫療
    給付者，本保險之保險人得向強制汽車責任保險之保險人代位請求該項給付。」
    另依保險法第一百三十五條準用第一百零三條規定，傷害保險之保險人固不得代
    位行使被保險人對於加害人之損害賠償請求權，惟全民健康保險法第八十二條之
    規定為保險法之特別法，依特別法優於普通法之原則，全民健康保險法第八十二
    條應優先於保險法第一百三十五條、第一百零三條之規定而為適用。從而全民健
    康保險之被保險人因汽車交通事故，經全民健康保險提供醫療給付者，全民健康
    保險之保險人自得向強制汽車責任保險之保險人代位請求該項給付。而依強制汽
    車責任保險法第三十條規定，於該範圍內，加害人或強制汽車責任保險之被保險
    人之損害賠償責任即因而解免，全民健康保險被保險人對於加害人之損害賠償請
    求權亦因而喪失。最高法院八十八年度臺上字第三五三號亦著有判決可參，原告
    為全民健康保險之被保險人，對於前開經關於全民健康保險給付部分（即八十八
    萬五千四百八十七元及四萬四千九百八十四元部分，既經全民健康保險提供醫療
    給付，全民健康保險之保險人自得向強制汽車責任保險之保險人代位請求該項給
    付。而依強制汽車責任保險法第三十條規定，於該範圍內，加害人（即被告）或
    強制汽車責任保險之被保險人之損害賠償責任即因而解免，全民健康保險被保險
    人（即原告）對於被告之損害賠償請求權亦因而喪失。至於證書費用一千四百二
    十元，僅為證明醫療支出所需之證明文件，核非屬醫療上之必要費用，亦難准許
    。
  3.據上，原告所得請求之醫療費用為八萬五千一百一十一元（即82141+2790=
    85111）。
  (二)不能工作之損失部分：
    原告主張其因本件車禍前從事農業生產工作而有勞動能力，惟於車禍發生業已喪
    失，故請求被告賠償八十九年十月十七日起至九十一年十月十六日為止二年期間
    之工作損失，並參酌基本工資每月一萬五千八百四十元計算之損害等語，經查，
    原告因本件車禍致腦部受傷，於八十九年十一月二十一日至九十年一月八日，經
    中國醫藥學院附設醫院神經外科邱琮朗醫師主治下住院，之後，於九十年六月五
    至十四日，因言語混亂而於神經內科住院，出院後則固定於神經內科門診追蹤治
    療，目前有行動遲緩及智力減退現象，其勞動能力較常人減少，目前行動均需他
    人扶持或以輪椅助行，身體狀況無法從事工作，此種狀況可能延宕至其年老，其
    狀況均需人照顧，此有中國醫藥大學附設醫院九十三年三月十日院歷字第九三０
    三０八七九號函附卷可參，足見原告於車禍發生後至今仍有不能工作之情形，本
    院審酌原告十九年五月八日出生、未曾受過教育、從事農作收穫，每年平均收入
    約十七萬元及其車禍前身體狀況等一切情狀，雖認原告請求二年不能工作之損失
    ，尚無不可，惟其請求按一般勞工之基本工作作為計算其不能工作損失部分，該
    部分計算結果，原告每年之損失高達十九萬零八十元，核與其所陳述其每年平均
    收入十七萬元較高，應核減為十七萬元較為妥適，是原告請求二年不能工作之損
    失部分，其金額應為三十四萬元（即170000X2=340000）。
  (三)看護費用部分：
    次查，如前所述，原告因本件車禍受傷後，有頭部外傷合併蜘蛛網膜下腔出血及
    延遲發作性顱內出血、右眼及頸部挫傷，並因而造成記憶、思考、智能、判斷能
    力受損，下肢肌力為二，行動需以輪椅代步，嗣經長期送醫治療其因本件車禍受
    有蜘蛛網膜下腔出血，經二次引流術治療後迄目前為止仍呈認知功能障礙及步行
    困難之重大難治之傷害等情，且以原告受傷之情形觀之，原告行動均需他人扶持
    或以輪椅助行，此種狀況可能延宕至其年老，而均需人照顧，是原告請求至其年
    老之看護費用，即無不可，復查，原告受傷之情形，如請人看護，其每日之看護
    為二千二百元，此有中國醫藥大學附設醫院九十三年七月一日院歷字第九三０七
    二三０七號函附卷可參，是若以月計其合理看護費用應為六萬六千元（即
    2200X30 =66000），原告請求按其另外僱請外籍女傭之每月薪資一萬七千九百五
    十二元為看護費之計算基礎，自無不可，則本件原告主張其受傷後，支出九十年
    一月十八日起至九十一年十一月十八日二十二個月，共三十九萬四千九百四十四
    元，並提出九十年度薪資紀錄表一份為證，此部分之請求，自屬有據，又原告於
    十九年五月八日出生，按照內政部統計處所製作之「八十九年臺灣地區簡易生命
    表」所示，原告於九十一年十一月十九日，亦已七十二歲，其平均餘命尚有十點
    六九年，共一百四十點二八月，依照月別5/12%複式霍夫曼計算法（第一個月不
    扣除中間利息），計算其損害額應為一百九十八萬六千三百七十一元｛其計算式
    為：
    [17952X110. 00000000（此為應受扶養140月之霍夫曼係數）+17952X0.28X（
    111.00000000-000. 00000000）]=0000000（小數點以下四捨五入），是以此為
    計，原告所得請求之看護費用，合計應為二百三十八萬一千三百一十五元。
  (四)慰藉金部分：
    按以人格權遭遇侵害，受有精神上之痛苦，而請求慰藉金之賠償，其核給之標準
    ，須斟酌雙方之身分、資力與加害程度及其他各種情形核定相當之數額。且所謂
    「相當」，應以實際加害情形與其名譽影響是否重大及被害人之身分、地位與加
    害人之經濟情況等關係定之，最高法院八十六年度臺上字三五三七號著有判決意
    旨可參。繼查，本院審酌原告車禍當時為七十歲，未曾受過教育、從事農作收穫
    ，每年平均收入約十七萬元，曾任臺中市南屯區春社里第七鄰鄰長乙職，及其財
    產情形（詳如卷附之財政部臺灣省中區國稅局黎明稽徵所九十二年十一月四日中
    區國稅黎明四字第０九二００五三五九九號函），其因本次車禍所受之前述傷害
    精神所受痛苦等情形；及被告於事故發生當時為六十三歲，國小畢業，畢業後耕
    作稻子至今，每年淨收入一至二萬元，目前生活費都主要係依靠政府每月所核發
    之老年年金四千元作為其生活之挹注，曾擔任過鄰長，目前擔任農會農事組小組
    長，任期已達四年有餘，及其財產之情形（詳如卷前揭函文），及其侵權行為之
    加害程度，認原告請求被告給付精神慰撫金一百萬元，核屬過高，應核減為八十
    萬元始為允當，逾此數額之請求，為無理由。
  (五)綜上所述，原告因本件車禍所受之損害額度應予准許之金額合計為三百五十萬元
    六千四百二十六元（即85111+340000+0000000+800000=0000000）。原告僅請求
    被告給付其中三百四十八萬八千三百三十八元，及自起訴狀繕本送達被告翌日（
    即九十一年十二月二十五日）起至清償日止，按年息百分之五計算之利息，即有
    理由，應予准許。
  (六)原告陳明願供擔保以代釋明聲請宣告假執行，核無不合，爰酌定相當擔保金額，
    准予宣告假執行。
九、因本案事證已臻明確，兩造其餘主張陳述及所提之證據，均毋庸再予審酌，附此
    敘明。
十、據上論結，本件原告之訴為有理由，依民事訴訟法第七十八條、第三百九十條第
    二項，判決如主文。
中　　　華　　　民　　　國　　九十三　　年　　　八　　　月　　 十一　　 日
                                臺灣臺中地方法院民事第三庭
~B法　　　官　許　石　慶
右為正本係照原本作成
如不服本判決，應於判決送達後二十日內，向本院提出上訴狀。
中　　　華　　　民　　　國　　九十三　　年　　　八　　　月　　 十三　　 日
~B法院書記官
